臺灣臺南地方法院柳營簡易庭民事裁定
                                    109年度營調字第277號
聲  請  人  台新國際商業銀行股份有限公司

法定代理人  尚瑞強  


上列聲請人與相對人陳瑞民等間請求撤銷遺產分割登記等事件，
聲請人聲請調解，本院裁定如下：
    主  文
聲請駁回。
聲請程序費用由聲請人負擔。
    理  由
一、按調解，依當事人之聲請行之。前項聲請，應表明為調解標
    的之法律關係及爭議之情形。有文書為證據者，並應提出其
    原本或影本。法院認調解之聲請，依法律關係之性質，當事
    人之狀況或其他情事可認為不能調解或顯無調解必要或調解
    顯無成立之望者，得逕以裁定駁回之。前項裁定，不得聲明
    不服，民事訴訟法第405條第1項、第2項、第406條第1項第1
    款、第2項分別定有明文。次按調解成立者，依民事訴訟法
    第416條第1項，第380第1項規定，與確定判決有同一之效力
    。惟判決為法院對於訴訟事件所為之公法的意思表示，調解
    或和解，為當事人就訴訟上之爭執互相讓步而成立之合意，
    其本質並非相同。故形成判決所生之形成力，無由當事人以
    調解或和解之方式代之（最高法院58年台上字第1502號判例
    意旨參照）。
二、本件聲請人主張相對人陳瑞民、陳瑞陽（下稱陳瑞民等2人
    ）為其債務人，迄今共欠新臺幣812,975元及利息未清償，
    而訴外人即被繼承人陳明鴻死亡後，遺有坐落臺南市○○區○○
    ○段000○0地號土地及其上同段40建號建物即門牌號碼臺南市
    ○○區○○○0號房屋（下稱系爭房地），相對人陳瑞民等2人未
    為拋棄繼承之意思表示，依法為繼承人。詎相對人陳瑞民等
    2人積欠聲請人上開債務未償，恐繼承遺產後為聲請人追索
    ，竟與其餘相對人協議將系爭房地無償或有償分歸相對人陳
    ○○等人所有，並於民國109年5月19日辦理所有權移轉登記，
    有害聲請人之債權，為此聲請調解。查聲請人依民法第244
    條規定請求相對人陳○○等人變更（本院按：應為塗銷之誤）
    上開所有權移轉登記以回復原狀，乃以同條第1項、第2項之
    撤銷權生效為其前提，惟民法第244條所規定因詐害行為所
    得行使之撤銷權，即學說所稱之撤銷訴權，應以訴之方法行
    使，須經法院為撤銷其行為之形成判決，始能發生撤銷之效
    力（最高法院54年台上字第975號判例、92年度台上字第821
    號判決意旨參照）。聲請人尚未取得撤銷訴權之確定判決，
    且撤銷訴權形成判決之形成力，依前開說明，復非調解所能
    取代，自非相對人互相讓步可得解決。從而，聲請人依民法
    第244條規定聲請調解，依法律關係之性質可認為不能調解
    或調解顯無成立之望，爰依首開規定，逕以裁定駁回之。
三、依民事訴訟法第406條第1項、第95條、第78條裁定如主文。
中　　華　　民　　國　　109 　年　　11　　月　　10　　日
                  柳營簡易庭    法  官  徐安傑
以上正本係照原本作成。
本裁定不得聲明不服。
中　　華　　民　　國　　109 　年　　11　　月　　10　　日
                                書記官  吳宣穎